臺灣桃園地方法院民事裁定
111年度桃小聲字第7號
聲  請  人  黃薇臻
上列聲請人因本院111年度桃小字第789號請求給付管理費事件，
聲請交付法庭錄音光碟，本院裁定如下：
    主    文
聲請駁回。
    理    由
一、按當事人及依法得聲請閱覽卷宗之人，因主張或維護其法律
    上利益，得於開庭翌日起至裁判確定後6個月內，繳納費用
    聲請法院許可交付法庭錄音或錄影內容；前項情形，依法令
    得不予許可或限制聲請閱覽、抄錄或攝影卷內文書者，法院
    得不予許可或限制交付法庭錄音或錄影內容，法院組織法第
    90條之1第1項本文、第2項分別定有明文。次按當事人及依
    法得聲請閱覽卷宗之人，因主張或維護其法律上利益，聲請
    交付法庭錄音或錄影內容時，應敘明理由，由法院為許可與
    否之裁定，亦為法庭錄音錄影及其利用保存辦法第8條第1 
    項所明定。是以得聲請交付法庭錄音或錄影內容者，自以當
    事人及依法得聲請閱覽卷宗之人為限。又法庭錄音光碟因其
    內容涉及個人資料，不具私藏性、交易性及流通性，不能任
    意成為私人永久持有之標的，故其蒐集、處理及利用，應兼
    顧法庭公開與保護個人資訊之衡平性，為避免法庭錄音內容
    遭惡意使用，法院受理聲請事件仍應適用個人資料保護法第
    5條規定，實質審查聲請人持有法庭錄音光碟與其主張或維
    護之法律上利益是否具有正當合理之關聯性，而為許可與否
    之裁定。
二、本件聲請意旨略以：聲請人於民國111年8月2日是委託兒子
    開庭，因為筆錄不一定將所有對話內容紀錄完整，聲請人想
    要聽開庭過程中的對話內容，爰依法院組織法第90條之1、
    法庭錄音錄影及其利用保存辦法第8條規定，聲請交付該日
    之法庭錄音光碟等語。
三、經查，聲請人並非本院111年度桃小字第789號請求給付管理
    費事件之當事人，則其亦非依法得聲請閱覽卷宗之人，業經
    本院調閱前揭案卷查閱明確，則依上開說明，其聲請與法未
    合，不得准許。又觀諸聲請人聲請狀之內容，其僅泛指聲請
    之目的，係因未到庭聆聽開庭情形，想瞭解開庭所有對話等
    情事，然未具體敘明此為何為其於本件訴訟主張、表示法律
    上意見，或提出攻擊防禦方法所必需，尚難逕認其聲請與主
    張或維護之法律上利益具正當合理關聯；況法庭活動內容均
    以言詞辯論筆錄記載為主，審判期日庭訊內容既業經本院作
    成筆錄，卷內筆錄之記載已可呈現被告回答之言論為何，當
    事人依民事訴訟法第242條第1項規定聲請閱覽當日筆錄亦為
    已足，核無聲請法院直接交付法庭錄音光碟之必要。職此，
    參諸首揭說明，聲請人並非當事人，且難認聲請人已釋明其
    有主張或維護其法律上利益之正當理由，或有聲請交付上開
    庭期法庭錄音光碟之必要，與前開規定之要件顯不相符，是
    其聲請於法不合，應予駁回。
四、爰裁定如主文。
中　　華　　民　　國　　111 　年　　9 　　月　23  　日
                  桃園簡易庭  法  官  曾耀緯
以上正本係照原本作成。
如對本裁定抗告須於裁定送達後10日內向本院提出抗告狀，並繳
納抗告費新臺幣1,000元。
中　　華　　民　　國　　111 　年　　9 　　月　23 　　日
                              書記官  吳宏明